【裁判字號】    98,訴,630
【裁判日期】    981223
【裁判案由】    毒品危害防制條例
【裁判全文】
臺灣高雄地方法院刑事判決               98年度訴字第630號
公  訴  人  臺灣高雄地方法院檢察署檢察官
被      告  乙○○
                    （現另案在臺灣高雄監獄執行中）
指定辯護人  戴慕蘭律師
上列被告因毒品危害防制條例案件，經檢察官提起公訴（97年度
偵字第32481 號），本院判決如下:
    主  文
乙○○犯如附表所示之肆拾捌罪，各處如附表主文欄所示之刑。
應執行有期徒刑貳拾伍年。未扣案乙○○所有供犯罪所用價值新
臺幣貳仟元之0000000000號行動電話壹支（含SIM 卡
）及販賣毒品所得價值新臺幣壹仟元之易付卡壹張，均沒收，如
全部或一部不能沒收時，追徵其價額，或以其財產抵償之。未扣
案販賣第一級、第二級毒品所得金錢合計新臺幣拾柒萬貳仟柒佰
元，均沒收，如全部或一部不能沒收時，以其財產抵償之，且其
中新臺幣貳萬貳仟貳佰元與何萬章連帶沒收，如全部或一部不能
沒收時，以其與何萬章之財產連帶抵償之。
    事  實
一、乙○○明知海洛因及甲基安非他命分別係經政府公告，列為
    毒品危害防制條例第2 條第2 項第1 、2 款所定之第一、二
    級毒品，均不得非法販賣、持有，竟意圖營利，基於販賣第
    一、二級毒品之犯意，如附表編號1 至11所示，自民國95年
    3 月間起迄97年2 月25日止，以其所有價值新臺幣（下同）
    2,000 元之0000000000號行動電話1 支（含SIM 卡）為聯絡
    工具，聯繫交易毒品之時間、地點及金額後，在臺東縣市、
    高雄市等地，分別販賣海洛因及甲基安非他命與樊勝輝等交
    易對象，並收取對價。乙○○復與亦明知海洛因、甲基安非
    他命係第一、二級毒品之何萬章（另案由臺灣臺東地方法院
    以97年度訴字第299 號案件審理中）共同意圖營利，基於販
    賣第一、二級毒品之犯意聯絡，由何萬章聯絡梁清輝後，指
    示乙○○於如附表編號12、13所示之時間、地點，將海洛因
    及甲基安非他命販賣給梁清輝，梁清輝另行交付對價給何萬
    章。嗣為警於96年8 月27日晚上7 時30分許，在臺東縣池上
    鄉池上檢查哨前，查獲何萬章，再自如附表所示交易對象之
    指認，循線查獲乙○○，而悉上情。
二、案經臺東縣警察局關山分局報請臺灣臺東地方法院檢察署呈
    請臺灣高等法院檢察署令轉臺灣高雄地方法院檢察署檢察官
    偵查起訴。
    理  由
一、按被告以外之人於審判外之言詞或書面陳述，除法律有規定
    者外，不得作為證據，刑事訴訟法第159 條第1 項定有明文
    。然被告以外之人於審判外之陳述，雖不符刑事訴訟法第15
    9 條之1 至第159 條之4 之規定，而經當事人於審判程序同
    意作為證據，法院審酌該言詞陳述或書面陳述作成時之情況
    ，認為適當者，亦得為證據，刑事訴訟法第159 條之5 第1
    項亦定有明文。本件以下認定事實所引用被告乙○○以外之
    人於審判外之陳述，檢察官、被告及其辯護人均同意有證據
    能力，本院並審酌前開陳述作成時之情況均屬正常，且與本
    件相關之待證事實具有關連性，認適當作為證據，依前開刑
    事訴訟法第159 條之5 第1 項之規定，均具有證據能力。
二、上揭事實均據被告坦承不諱，核與證人即向被告購買毒品之
    樊勝輝、謝易霖、陳加欣、謝志成、潘雯強、楊良台、陳金
    成、楊亭怡、侯勝偉、溫一正、鞏月花於警詢時證述、偵查
    中結證之情節均相符，且上開證人於警詢時均分別指認被告
    無誤，此有臺東縣警察局關山分局指認犯罪嫌疑人紀錄表各
    1 份附卷可稽，復有被告使用上開行動電話與分別使用000-
    000000號市內電話之證人樊勝輝、0000000000號行動電話謝
    志成、0000000000號行動電話之證人侯勝偉、0000000000號
    號行動電話之證人溫一正、另案被告何萬章以0000000000號
    行動電話與使用0000000000號行動電話之證人梁清輝之通聯
    紀錄，及臺灣臺東地方法院檢察署97年度偵字第183 號起訴
    書各1 份附卷可稽（見臺東縣警察局關山分局刑案偵查卷宗
    、臺灣臺東地方法院檢察署97年度偵字第1318號卷宗、本院
    98年度訴字第630 號卷第17至22頁）。且政府為維護人民健
    康及社會秩序，對於販賣毒品之行為查緝甚嚴，海洛因、甲
    基安非他命之價格亦昂貴，取得不易，茍無利可圖，當無甘
    冒查緝法辦重刑之危險，平白無端為該買賣之工作，是其販
    入之價格必較售出之價格低廉，而有從中賺取買賣差價牟利
    之意圖及事實，堪以認定。足見被告任意性之自白均與事實
    相符，堪以採信。是本件事證明確，被告犯行均堪認定，應
    予依法論罪科刑。
三、關於新舊法比較部分，毒品危害防制條例未設有明文規定，
    應循刑法第11條前段，依刑法第2 條第1 項規定：「行為後
    法律有變更者，適用行為時之法律。但行為後之法律有利於
    行為人者，適用最有利於行為人之法律」，採從輕主義，適
    用最有利於行為人之法律，且比較時應就罪刑有關之共犯、
    未遂犯、連續犯、牽連犯、結合犯以及累犯加重、自首減輕
    、暨其他法定加減原因、與加減例等一切情形，予以「綜合
    比較」，再「整體適用」有利於行為人之法律處斷，最高法
    院24年上字第4634號、27年上字第2615號判例意旨可資參照
    。茲本院先就各修正條文孰為有利先予說明，次分別將被告
    各次犯行相關修正條文「綜合比較」、「整體適用」，分述
    如下：
  (一)毒品危害防制條例第4 條第1 項、第2 項、第17條新增第2
    項，於98年5 月20日修正公布，未特別規定生效日，是依中
    央法規標準法第20條第1 項第1 款之規定，自公布日起，起
    算3 日，即算至98年5 月22日起生效。依修正後該條例第4
    條第1 項規定：「製造、運輸、販賣第一級毒品者，處死刑
    或無期徒刑；處無期徒刑者，得併科新臺幣2,000 萬元以下
    罰金。」及第4 條第2 項規定：「製造、運輸、販賣第二級
    毒品者，處無期徒刑或7 年以上有期徒刑，得併科新臺幣1,
    000 萬元以下罰金。」較修正前規定，係將罰金上限自1,00
    0 萬元、700 萬元提高為2,000 萬元、1,000 萬元，而較不
    利於被告。然同條例於同次修正增定第17條第2 項規定：「
    犯第4 條至第8 條之罪於偵查及審判中均自白者，減輕其刑
    。」故犯同條例第4 條第1 項、第2 項之販賣第一、二級毒
    品罪，若於偵查及審判中均自白者，其死刑、無期徒刑之法
    定刑應減輕其刑，新法顯較舊法有利於被告。
  (二)被告於如附表編號5 所示犯行後，於94年2 月2 日修正公布
    之刑法自95年7 月1 日起施行，是除比較上揭毒品危害防制
    條例修正部分外，此部分另應比較刑法相關規定修正部分，
    茲加以比較修正後刑法第33條第5 款規定「罰金：新臺幣1,
    000 元以上，以百元計算之。」提高修正前刑法第33條第5
    款規定「罰金：1 元以上。」之罰金下限，及修正前刑法第
    65條第2 項規定：「無期徒刑減輕者，為7 年以上有期徒刑
    （且依刑法第33條第3 款，有期徒刑上限為15年）。」修正
    為：「無期徒刑減輕者，為20年以下15年以上有期徒刑。」
    舊法有期徒刑之下限顯較新法有利，故以適用舊刑法之規定
    較有利於被告。且修正後毒品危害防制條例第4 條第2 項提
    高罰金上限，較不利於被告，此部分亦無修正後同條例第17
    條第2 項減輕其刑之適用，故仍以適用修正前之規定較有利
    於被告。
  (三)綜上，本件各次犯行應區分是否有該條例第17條第2 項減輕
    其刑之適用，而分別依新法、舊法予以論處。而本件如附表
    編號1 所示其中3 次販賣第一級毒品犯行、編號4 所示4 次
    販賣第二級毒品犯行、編號6 所示3 次販賣第一級毒品犯行
    、3 次販賣第二級毒品犯行、編號9 所示3 次販賣第二級毒
    品犯行、編號10所示2 次所示販賣第一級毒品之犯行，依新
    修正毒品危害防制條例第17條第2 項之規定減輕其刑，較有
    利於被告，應適用現行該條例相關規定予以論處，其餘各罪
    則以行為時相關規定較有利於被告。
四、按海洛因、甲基安非他命分別係毒品危害防制條例第2 條第
    2 項第1 、2 款所稱之第一、二級毒品。且所謂運輸，係指
    單純運輸並無他項目的者而言，若以販賣目的而從事於搬運
    之行為，仍成立意圖販賣而持有之罪；刑法上之幫助犯，係
    以幫助他人犯罪之意思而參與犯罪構成要件以外之行為，倘
    以合同之意思而參加犯罪，應屬共同正犯，最高法院24年上
    字第1673號、27年上字第1333號判例意旨可資參照。被告如
    附表編號12、13所示，在客觀上有移轉交付毒品給證人梁清
    輝並收取對價之行為，主觀上係依另案被告何萬章所為販賣
    指示而有犯意聯絡，被告並非單純運輸毒品無其他目的，應
    論以共同正犯，起訴書論以同條例第4 條第1 項、第2 項之
    運輸第一、二級毒品罪，容有未洽，惟二者社會基本事實同
    一，本院自應變更起訴法條。是核被告所為，係犯同條例第
    4 條第1 項之販賣第一級毒品罪共17罪，及同條例同條第2
    項之販賣第二級毒品罪共32罪，其中如附表編號13部分，係
    一行為同時犯販賣第一、二級毒品，應從一重論以販賣第一
    級毒品罪。又被告如附表編號1 所示其中3 次販賣第一級毒
    品犯行、編號4 所示4 次販賣第二級毒品犯行、編號6 所示
    3 次販賣第一級毒品犯行、3 次販賣第二級毒品犯行、編號
    9 所示3 次販賣第二級毒品犯行、編號10所示2 次所示販賣
    第一級毒品之犯行，迭於偵查中、審理中均自承明確，應適
    用對被告較有利之新修正，並於98年5 月22日施行之毒品危
    害防制條例相關規定；其餘各罪應適用對被告較有利之該條
    例修正前第4 條第1 項、第2 項論處。被告基於販賣之犯意
    ，而持有第一、二級毒品之低度行為，均為販賣之高度行為
    所吸收，不另論罪。被告各次犯行，時間並非緊接，對象、
    地點亦不盡相同，難認主觀上均出於一次之決意，故在刑法
    評價上，均具有獨立性，應分論併罰。附表編號1 所示其中
    3 次販賣第一級毒品犯行、編號4 所示4 次販賣第二級毒品
    犯行、編號6 所示3 次販賣第一級毒品犯行、3 次販賣第二
    級毒品犯行、編號9 所示3 次販賣第二級毒品犯行、編號10
    所示2 次所示販賣第一級毒品之犯行，分別依新修正之現行
    毒品危害防制條例第17條第2 項之規定，減輕其刑。再同為
    販賣第一級毒品之人，其原因動機不一，犯罪情節未必盡同
    ，或有大盤毒梟者，亦有中、小盤之分，甚或僅止於吸毒者
    同儕間為求互通有無之有償轉讓者亦有之，所造成危害社會
    之程度自屬有異，法律科處販賣第一級毒品犯罪所設之法定
    最低本刑卻同為死刑、無期徒刑，不可謂為不重。而本院綜
    覽被告如附表所示販賣第一級毒品海洛因犯行，所得僅4 萬
    6,000 元，不僅獲利不多，販賣數量、模式、次數等節亦難
    與大盤毒梟者相提併論，且被告家境清寒、自幼父母離異，
    仰賴祖母林玉蘭獨力撫養成人，隨祖母年邁多病，被告亦善
    盡孝道，不忘反哺養育之恩，一面在菜市場送菜謀生，一面
    奉養祖母，並委請安養院專人看護照料，然因被告僅有高中
    肄業學歷，謀生不易，每月僅能賺取2 萬元之微薄薪水，實
    已不足負擔每月2 萬餘元之看護開銷，遑論其餘生活所需，
    終因經濟壓力拗不過在市場結識之友人何萬章一再慫恿，乃
    誤入歧途，始為本件犯行，鑄成大錯，此等歷程為被告供承
    明確，復有被告戶籍謄本、台東縣私立長青老人養護中心契
    約書各1 份附卷可憑（見本院98年度訴字第630 號卷第90頁
    ），是被告在客觀上確有可憫之處，如附表編號5 所示4次
    、編號11所示2 次、編號13所示1 次販賣第一級毒品之罪，
    未經同條例第17條第2 項之規定減輕其刑者，其法定刑為死
    刑、無期徒刑，經本院審酌再三，認即令處以最低度之無期
    徒刑，仍有致情法失平之處，誠屬情輕法重，難謂符合刑罰
    之相當性，參照司法大法官釋字第263 號解釋意旨，爰依刑
    法第59條規定，均酌以減輕其刑（95年度台上字第788 號判
    決意旨參照）。至被告所犯販賣第二級毒品之罪，並無情輕
    法重情形，及如附表編號2 、5 、6 所示販賣毒品犯行，雖
    在96年4 月24日以前者，惟經宣告有期徒刑逾1 年6 月，自
    無中華民國96年罪犯減刑條例之適用，均不予減輕其刑或減
    刑，併此敘明。爰審酌被告明知海洛因、甲基安非他命分別
    係同條例列管之第一、二級毒品，猶無視國家禁絕毒品之政
    策，竟販賣12位交易對象共2 年期間，戕害他人身心健康，
    欠缺守法觀念，惟念其全部所得僅17萬餘元，所得不高，犯
    罪所得係用以生活開銷，與犯後於偵查中坦承部分犯行、審
    理中坦承全部犯行，將犯罪情節如實供述，足見已有悔悟之
    心，犯後態度尚可，及其生活狀況、學歷為高中肄業（見警
    卷第3 頁）等一切情狀，就各次犯行分別量處如附表所示之
    刑，並認定其應執行有期徒刑25年為適當，如主文所示，以
    資懲儆。
五、末按毒品危害防制條例第19條第1 項關於沒收之規定，係採
    義務沒收主義，犯同條例第4 條之罪者，其供犯罪所用、因
    犯罪所得之財物，且屬犯人所有者，即應依該規定沒收，法
    院無審酌之餘地，如全部或一部不能沒收時，追徵其價額或
    以其財產抵償之，該條例第19條第1 項規定甚明，如所得財
    物為金錢而無法沒收時，應以其財產抵償之（最高法院95年
    度台上字第305 號判決意旨參照）。是本件被告所有價值2,
    000 元而供聯絡販賣毒品所用之0000000000號行動電話1支
    （含SIM 卡）、如附表編號10所示販賣第一級毒品所得價值
    1,000 元之易付卡1 張，為被告自承明確（見本院98年度訴
    字第630 號卷第66頁），雖未扣案，然無證據證明業已滅失
    ，即應依上開規定予以沒收，如全部或一部不能沒收時，應
    追徵其價額，或以其財產抵償之。未扣案如附表所示販賣第
    一級毒品海洛因所得共4 萬6,000 元、販賣第二級毒品所得
    共12萬6,700 元，合計17萬2,700 元，均應依同條例第19條
    第1 項宣告沒收，如全部或一部不能沒收，以其財產抵償之
    ，且其中如附表編號13所示販賣第一級毒品海洛因所得3,00
    0 元，及編號12、13所示販賣第二級毒品甲基安非他命所得
    共1 萬9,200 元，合計2 萬2,200 元，均係與共同正犯何萬
    章之犯罪所得，因係合併計算，為免執行時發生重複沒收、
    抵償之情形，故依連帶理論，諭知連帶沒收，如全部或一部
    不能沒收，以其等財產連帶抵償之，不就全體共同正犯之總
    所得對各該共同正犯分別重複諭知沒收。
據上論斷，應依刑事訴訟法第299 條第1 項前段、第300 條，毒
品危害防制條例第4 條第1 項、第2 項、第17條第2 項、第19條
第1 項，修正前毒品危害防制條例第4 條第1 項、第2 項，刑法
第2 條、第11條、第28條、第55條、第59條、第51條第5 款，判
決如主文。
本案經檢察官甲○○到庭執行職務。
中    華    民    國    98    年    12    月    23    日
                  刑事第十四庭   審判長法  官  陳銘珠
                                       法  官  林揚奇
                                       法  官  李俊霖
以上正本證明與原本無異。
如不服本判決應於收受送達後10日內向本院提出上訴書狀，並應
敘述具體理由；如未敘述上訴理由者，應於上訴期間屆滿後20日
內向本院補提理由書（均須按他造當事人之人數附繕本）「切勿
逕送上級法院」。
中    華    民    國    98    年    12    月    23    日
                                       書記官  武凱葳
附錄本判決論罪科刑法條
現行毒品危害防制條例第4條
製造、運輸、販賣第一級毒品者，處死刑或無期徒刑；處無期徒
刑者，得併科新臺幣2,000萬元以下罰金。
製造、運輸、販賣第二級毒品者，處無期徒刑或7 年以上有期徒
刑，得併科新臺幣1,000 萬元以下罰金。
製造、運輸、販賣第三級毒品者，處5 年以上有期徒刑，得併科
新臺幣700 萬元以下罰金。
製造、運輸、販賣第四級毒品者，處3 年以上10年以下有期徒刑
，得併科新臺幣300 萬元以下罰金。
製造、運輸、販賣專供製造或施用毒品之器具者，處1 年以上7
年以下有期徒刑，得併科新臺幣100 萬元以下罰金。
前5 項之未遂犯罰之。
毒品危害防制條例第17條
犯第4 條至第8 條、第10條或第11條之罪，供出毒品來源，因而
查獲其他正犯或共犯者，減輕或免除其刑。
犯第4 條至第8 條之罪於偵查及審判中均自白者，減輕其刑。
毒品危害防制條例第19條
犯第4 條至第9 條、第12條、第13條或第14條第1 項、第2 項之
罪者，其供犯罪所用或因犯罪所得之財物，均沒收之，如全部或
一部不能沒收時，追徵其價額或以其財產抵償之。
為保全前項價額之追徵或以財產抵償，得於必要範圍內扣押其財
產。
犯第4條之罪所使用之水、陸、空交通工具沒收之。
修正前毒品危害防制條例第4 條
製造、運輸、販賣第一級毒品者，處死刑或無期徒刑；處無期徒
刑者，得併科新臺幣1,000 萬元以下罰金。
製造、運輸、販賣第二級毒品者，處無期徒刑或7 年以上有期徒
刑，得併科新臺幣700 萬元以下罰金。
製造、運輸、販賣第三級毒品者，處5 年以上有期徒刑，得併科
新臺幣500 萬元以下罰金。
製造、運輸、販賣第四級毒品者，處3 年以上10年以下有期徒刑
，得併科新臺幣300 萬元以下罰金。
製造、運輸、販賣專供製造或施用毒品之器具者，處1 年以上7
年以下有期徒刑，得併科新臺幣100 萬元以下罰金。
前五項之未遂犯罰之。
附表：
┌──┬────┬────────┬──────┬─────┬───────────┬─────────────────┐
│編號│交易對象│販賣時間        │毒品        │價格      │交易地點              │主              文                │
├──┼────┼────────┼──────┼─────┼───────────┼─────────────────┤
│ 1  │樊勝輝  │96年6、7月間之某│海洛因      │2,000元2次│臺東市○○街全聯超市前│乙○○犯販賣第一級毒品罪，共伍罪，│
│    │        │日              │            │3,000元3次│2 次、基督教醫院旁2 次│各處有期徒刑拾伍年肆月。未扣案價值│
│    │        │                │            │          │、臺東署立醫院前1 次  │新臺幣貳仟元之0000000000│
│    │        │                │            │          │                      │號行動電話壹支（含SIM 卡）沒收之，│
│    │        │                │            │          │                      │如全部或一部不能沒收時，追徵其價額│
│    │        │                │            │          │                      │，或以其財產抵償之。未扣案之販賣毒│
│    │        │                │            │          │                      │品所得財物新臺幣共壹萬參仟元沒收，│
│    │        │                │            │          │                      │如全部或一部不能沒收時，以其財產抵│
│    │        │                │            │          │                      │償之。                            │
├──┼────┼────────┼──────┼─────┼───────────┼─────────────────┤
│ 2  │謝易霖  │96年3、4月間之某│甲基安非他命│3,000元1次│臺東市○○路與綏遠路交│乙○○犯販賣第二級毒品罪，處有期徒│
│    │        │日              │            │          │岔口謙治商號旁        │刑柒年肆月。未扣案價值新臺幣貳仟元│
│    │        │                │            │          │                      │之0000000000號行動電話壹│
│    │        │                │            │          │                      │支（含SIM 卡）沒收之，如全部或一部│
│    │        │                │            │          │                      │不能沒收時，追徵其價額，或以其財產│
│    │        │                │            │          │                      │抵償之。未扣案之販賣毒品所得財物新│
│    │        │                │            │          │                      │臺幣參仟元沒收，如全部或一部不能沒│
│    │        │                │            │          │                      │收時，以其財產抵償之。            │
├──┼────┼────────┼──────┼─────┼───────────┼─────────────────┤
│ 3  │陳加欣  │96年11、12月間及│甲基安非他命│2,000元3次│高雄市○○路康橋飯店1 │乙○○犯販賣第二級毒品罪，共捌罪，│
│    │        │97年2 月25、26日│            │3,000元2次│次、高雄市○○路春天汽│各處有期徒刑柒年陸月。未扣案價值新│
│    │        │                │            │1 萬元3 次│車旅館1 次、高雄市二聖│臺幣貳仟元之0000000000號│
│    │        │                │            │          │路歐閣汽車旅館3 次、臺│行動電話壹支（含SIM 卡）沒收之，如│
│    │        │                │            │          │東市○○路與四維路便利│全部或一部不能沒收時，追徵其價額，│
│    │        │                │            │          │商店1 次、臺東地檢署對│或以其財產抵償之。未扣案之販賣毒品│
│    │        │                │            │          │面寧波街巷子口1 次、臺│所得財物新臺幣共肆萬貳仟元沒收，如│
│    │        │                │            │          │東高中旁路邊1 次。    │全部或一部不能沒收時，以其財產抵償│
│    │        │                │            │          │                      │之。                              │
├──┼────┼────────┼──────┼─────┼───────────┼─────────────────┤
│4   │謝志成  │96年6月間起迄96 │甲基安非他命│2,000元3次│臺東市康樂橋附近2 次、│乙○○犯販賣第二級毒品罪，共肆罪，│
│    │        │年8月間         │            │4,000元1次│臺東市○○路附近1 次、│各處有期徒刑伍年肆月。未扣案價值新│
│    │        │                │            │          │臺東地檢察署旁1 次    │臺幣貳仟元之0000000000號│
│    │        │                │            │          │                      │行動電話壹支（含SIM 卡）沒收之，如│
│    │        │                │            │          │                      │全部或一部不能沒收時，追徵其價額，│
│    │        │                │            │          │                      │或以其財產抵償之。未扣案之販賣毒品│
│    │        │                │            │          │                      │所得財物新臺幣共壹萬元沒收，如全部│
│    │        │                │            │          │                      │或一部不能沒收時，以其財產抵償之。│
├──┼────┼────────┼──────┼─────┼───────────┼─────────────────┤
│5   │潘雯強  │95年3 月至6 月間│甲基安非他命│2,000元2次│臺東縣鹿野鄉和平社區老│乙○○犯販賣第二級毒品罪，共伍罪，│
│    │        │（起訴書記載95年│            │3,000元3次│葉園內、基督教醫院外停│各處有期徒刑柒年肆月。未扣案價值新│
│    │        │3 月至7 、8 月間│            │          │車場。                │臺幣貳仟元之0000000000號│
│    │        │，未特定日期，此│            │          │                      │行動電話壹支（含SIM 卡）沒收之，如│
│    │        │部分依95年7 月1 │            │          │                      │全部或一部不能沒收時，追徵其價額，│
│    │        │日修正施行前之刑│            │          │                      │或以其財產抵償之。未扣案之販賣毒品│
│    │        │法對被告較有利，│            │          │                      │所得財物新臺幣共壹萬參仟元沒收，如│
│    │        │故予更正如上）  │            │          │                      │全部或一部不能沒收時，以其財產抵償│
│    │        │                │            │          │                      │之。                              │
│    │        │                ├──────┼─────┤                      ├─────────────────┤
│    │        │                │海洛因      │2,000元2次│                      │乙○○犯販賣第一級毒品罪，共肆罪，│
│    │        │                │            │3,000元2次│                      │各處有期徒刑拾肆年肆月。未扣案價值│
│    │        │                │            │          │                      │新臺幣貳仟元之0000000000│
│    │        │                │            │          │                      │號行動電話壹支（含SIM 卡）沒收之，│
│    │        │                │            │          │                      │如全部或一部不能沒收時，追徵其價額│
│    │        │                │            │          │                      │，或以其財產抵償之。未扣案之販賣毒│
│    │        │                │            │          │                      │品所得財物新臺幣共壹萬元沒收，如全│
│    │        │                │            │          │                      │部或一部不能沒收時，以其財產抵償之│
│    │        │                │            │          │                      │。                                │
├──┼────┼────────┼──────┼─────┼───────────┼─────────────────┤
│6   │楊良台  │96年2月底某日起 │甲基安非他命│1,000元3次│臺東縣鹿野鄉和平社區老│乙○○犯販賣第二級毒品罪，共參罪，│
│    │        │至96年4月中旬   │            │          │葉園內、被告乙○○臺東│各處有期徒刑肆年肆月。未扣案價值新│
│    │        │                │            │          │市東方大鎮住所、臺東市│臺幣貳仟元之0000000000號│
│    │        │                │            │          │仁愛國小對面。        │行動電話壹支（含SIM 卡）沒收之，如│
│    │        │                │            │          │                      │全部或一部不能沒收時，追徵其價額，│
│    │        │                │            │          │                      │或以其財產抵償之。未扣案之販賣毒品│
│    │        │                │            │          │                      │所得財物新臺幣共參仟元沒收，如全部│
│    │        │                │            │          │                      │或一部不能沒收時，以其財產抵償之。│
│    │        │                ├──────┼─────┤                      ├─────────────────┤
│    │        │                │海洛因      │3,000元3次│                      │乙○○犯販賣第一級毒品罪，共參罪，│
│    │        │                │            │          │                      │各處有期徒刑拾伍年肆月。未扣案價值│
│    │        │                │            │          │                      │新臺幣貳仟元之0000000000│
│    │        │                │            │          │                      │號行動電話壹支（含SIM 卡）沒收之，│
│    │        │                │            │          │                      │如全部或一部不能沒收時，追徵其價額│
│    │        │                │            │          │                      │，或以其財產抵償之。未扣案之販賣毒│
│    │        │                │            │          │                      │品所得財物新臺幣共玖仟元沒收，如全│
│    │        │                │            │          │                      │部或一部不能沒收時，以其財產抵償之│
│    │        │                │            │          │                      │。                                │
├──┼────┼────────┼──────┼─────┼───────────┼─────────────────┤
│7   │陳金成  │96年7月間某日   │甲基安非他命│3,000元1次│臺東市○○街鐵路平交道│乙○○犯販賣第二級毒品罪，處有期徒│
│    │        │                │            │          │旁                    │刑柒年肆月。未扣案價值新臺幣貳仟元│
│    │        │                │            │          │                      │之0000000000號行動電話壹│
│    │        │                │            │          │                      │支（含SIM 卡）沒收之，如全部或一部│
│    │        │                │            │          │                      │不能沒收時，追徵其價額，或以其財產│
│    │        │                │            │          │                      │抵償之。未扣案之販賣毒品所得財物新│
│    │        │                │            │          │                      │臺幣參仟元沒收，如全部或一部不能沒│
│    │        │                │            │          │                      │收時，以其財產抵償之。            │
├──┼────┼────────┼──────┼─────┼───────────┼─────────────────┤
│8   │楊亭怡  │96年4、5月起迄96│甲基安非他命│3,500元3次│臺東市○○路○路局旁便│乙○○犯販賣第二級毒品罪，共參罪，│
│    │        │年6、7月間止    │            │          │利商店前、臺東市○○路│各處有期徒刑柒年捌月。未扣案價值新│
│    │        │                │            │          │全家福鞋店前、臺東市九│臺幣貳仟元之0000000000號│
│    │        │                │            │          │龍晶鑽前              │行動電話壹支（含SIM 卡）沒收之，如│
│    │        │                │            │          │                      │全部或一部不能沒收時，追徵其價額，│
│    │        │                │            │          │                      │或以其財產抵償之。未扣案之販賣毒品│
│    │        │                │            │          │                      │所得財物新臺幣共壹萬伍佰元沒收，如│
│    │        │                │            │          │                      │全部或一部不能沒收時，以其財產抵償│
│    │        │                │            │          │                      │之。                              │
├──┼────┼────────┼──────┼─────┼───────────┼─────────────────┤
│9   │侯勝偉  │96年7月間       │甲基安非他命│500 元2次 │臺東署立醫院旁        │乙○○犯販賣第二級毒品罪，共參罪，│
│    │        │                │            │6,000元1次│                      │各處有期徒刑伍年陸月。未扣案價值新│
│    │        │                │            │          │                      │臺幣貳仟元之0000000000號│
│    │        │                │            │          │                      │行動電話壹支（含SIM 卡）沒收之，如│
│    │        │                │            │          │                      │全部或一部不能沒收時，追徵其價額，│
│    │        │                │            │          │                      │或以其財產抵償之。未扣案之販賣毒品│
│    │        │                │            │          │                      │所得財物新臺幣共柒仟元沒收，如全部│
│    │        │                │            │          │                      │或一部不能沒收時，以其財產抵償之。│
├──┼────┼────────┼──────┼─────┼───────────┼─────────────────┤
│10  │溫一正  │96年7月間       │海洛因      │3,000元1次│臺東基督教醫院旁      │乙○○犯販賣第一級毒品罪，共貳罪，│
│    │        │                │            │「2,000 元│                      │各處有期徒刑拾伍年陸月。未扣案價值│
│    │        │                │            │+ 價值1,00│                      │新臺幣貳仟元之0000000000│
│    │        │                │            │0元 之易付│                      │號行動電話壹支（含SIM 卡）沒收之，│
│    │        │                │            │卡1 張」1 │                      │如全部或一部不能沒收時，追徵其價額│
│    │        │                │            │次        │                      │，或以其財產抵償之。未扣案之販賣毒│
│    │        │                │            │          │                      │品所得財物新臺幣伍仟元及價值新臺幣│
│    │        │                │            │          │                      │壹仟元之易付卡壹張均沒收，其中新臺│
│    │        │                │            │          │                      │幣伍仟元，如全部或一部不能沒收時，│
│    │        │                │            │          │                      │以其財產抵償之，其中價值新臺幣壹仟│
│    │        │                │            │          │                      │元之易付卡壹張，如全部或一部不能沒│
│    │        │                │            │          │                      │收時，追徵其價額或以其財產抵償之。│
├──┼────┼────────┼──────┼─────┼───────────┼─────────────────┤
│11  │鞏月花  │96年5、6月間    │甲基安非他命│8,000 元（│臺東縣初鹿鄉全家便利商│乙○○犯販賣第二級毒品罪，共貳罪，│
│    │        │                │            │每次重量1 │店2 次、臺東市基督教醫│各處有期徒刑柒年肆月。未扣案價值新│
│    │        │                │            │錢）2 次  │院旁2 次              │臺幣貳仟元之0000000000號│
│    │        │                │            │          │                      │行動電話壹支（含SIM 卡）沒收之，如│
│    │        │                │            │          │                      │全部或一部不能沒收時，追徵其價額，│
│    │        │                │            │          │                      │或以其財產抵償之。未扣案之販賣毒品│
│    │        │                │            │          │                      │所得財物新臺幣共壹萬陸仟元沒收，如│
│    │        │                │            │          │                      │全部或一部不能沒收時，以其財產抵償│
│    │        │                │            │          │                      │之。                              │
│    │        │                ├──────┼─────┤                      ├─────────────────┤
│    │        │                │海洛因      │3,000 元（│                      │乙○○犯販賣第一級毒品罪，共貳罪，│
│    │        │                │            │每次重量1 │                      │各處有期徒刑拾伍年肆月。未扣案價值│
│    │        │                │            │公克）2 次│                      │新臺幣貳仟元之0000000000│
│    │        │                │            │          │                      │號行動電話壹支（含SIM 卡）沒收之，│
│    │        │                │            │          │                      │如全部或一部不能沒收時，追徵其價額│
│    │        │                │            │          │                      │，或以其財產抵償之。未扣案之販賣毒│
│    │        │                │            │          │                      │品所得財物新臺幣共陸仟元沒收，如全│
│    │        │                │            │          │                      │部或一部不能沒收時，以其財產抵償之│
│    │        │                │            │          │                      │。                                │
├──┼────┼────────┼──────┼─────┼───────────┼─────────────────┤
│12  │梁清輝  │96年6 月8 日    │甲基安非他命│1 萬1,200 │臺東市○○路黃昏市場旁│乙○○共同犯販賣第二級毒品罪，處有│
│    │        │                │            │元（重量2.│                      │期徒刑柒年肆月。未扣案價值新臺幣貳│
│    │        │                │            │8 公克）  │                      │仟元之0000000000號行動電│
│    │        │                │            │1 次      │                      │話壹支（含SIM 卡）沒收之，如全部或│
│    │        │                │            │          │                      │一部不能沒收時，追徵其價額，或以其│
│    │        │                │            │          │                      │財產抵償之。未扣案之販賣毒品所得財│
│    │        │                │            │          │                      │物新臺幣壹萬壹仟貳佰元沒收，如全部│
│    │        │                │            │          │                      │或一部不能沒收時，以其與何萬章之財│
│    │        │                │            │          │                      │產連帶抵償之。                    │
├──┼────┼────────┼──────┼─────┼───────────┼─────────────────┤
│13  │梁清輝  │96年6 月13日    │甲基安非他命│甲基安非他│臺11線外環上台糖加油站│乙○○共同犯販賣第一級毒品罪，處有│
│    │        │                │            │命8,000 元│                      │期徒刑拾捌年。未扣案價值新臺幣貳仟│
│    │        │                │            │、海洛因3,│                      │元之0000000000號行動電話│
│    │        │                │            │000 元，以│                      │壹支（含SIM 卡）沒收之，如全部或一│
│    │        │                ├──────┤一行為為1 │                      │部不能沒收時，追徵其價額，或以其財│
│    │        │                │海洛因      │次        │                      │產抵償之。未扣案之販賣毒品所得財物│
│    │        │                │            │          │                      │新臺幣壹萬壹仟元沒收，如全部或一部│
│    │        │                │            │          │                      │不能沒收時，以其與何萬章之財產連帶│
│    │        │                │            │          │                      │抵償之。                          │
├──┴────┴────────┴──────┴─────┴───────────┴─────────────────┤
│總計販賣第一級毒品17次，所得新臺幣4 萬6,000元（其中1 次係共同販賣，所得新臺幣3,000元）；                              │
│總計販賣第二級毒品32次，所得新臺幣12萬6,700元（其中2 次係共同販賣，所得共新臺幣1萬9,200元）；                         │
│其中1 次為同時販賣第一、二級毒品，故合計販賣毒品48次，所得新臺幣17萬2,700元，其中新臺幣2萬2,200元係共同販賣所得。     │
└───────────────────────────────────────────────────────────┘


司法院資訊處製作；財團法人民間司法改革基金會備份。
